臺灣臺北地方法院民事判決　　　　　　　93年度重訴字第79號
原　　　告　乙○○
訴訟代理人　陳崇善律師
複代理人　　陳韻如律師
被　　　告　庚○○
　　　　　　　　　　　　070.
被　　　告　丙○○
訴訟代理人　戴端娜律師
被　　　告
法定代理人　戊○○
訴訟代理人　陳建勳律師
複代理人　　周建才律師
被　　　告　甲○○
訴訟代理人　丁○○
被　　　告　中華輻射偵測有限公司
法定代理人　己○○
上列當事人間返還價金等事件，本院於民國九十四年八月十五日
言詞辯論終結，判決如下：
    主  文
被告庚○○、丙○○應連帶給付原告新台幣參佰伍拾萬元，及被
告庚○○部分自民國九十三年六月四日起，被告丙○○部分自民
國九十三年五月四日起，均至清償日止，按年息百分之五計算之
利息。
被告被告住邦房屋有限公司、丙○○應連帶給付原告新台幣參佰
伍拾萬元，及被告住邦房屋有限公司部分自民國九十三年一月十
四日起，被告丙○○部分自民國九十三年五月四日起，均至清償
日止，按年息百分之五計算之利息。
前二項請求，於其中一名被告清償時，其他被告於該清償範圍內
免除給付義務。
被告住邦房屋有限公司應給付原告新台幣拾貳萬陸仟捌佰元，及
自民國九十三年一月十四日起至清償日止，按年息百分之五計算
之利息。
原告其餘之駁回。
訴訟費用由被告庚○○、丙○○、住邦房屋有限公司連帶負擔四
分之一，餘由原告負擔。
本判決第一、二項於原告以新台幣壹佰貳拾萬元或同額之華橋商
業銀行可轉讓定期存單供擔保後，得假執行。但被告住邦房屋有
限公司、丙○○以新台幣參佰伍拾萬元為原告供擔保後，得免為
假執行。
本判決第二項得假執行，但被告住邦房屋有限公司以新台幣拾貳
萬陸仟捌佰元為原告供擔保後，得免為假執行。
原告其餘假執行之聲請駁回。
    事實及理由
一、本件被告庚○○、甲○○、中華輻射偵測有限公司（下稱中
    華輻射公司）未於言詞辯論期日到場，核無民事訴訟法第38
    6條各款所列情形，爰依原告之聲請，由其一造辯論而為判
    決。
二、原告主張
（一）被告於民國89年4月15日授權其母親劉雪瓊處理原告所有
      之坐落於台北市大安區○○○路○段180巷21號2樓房屋（
      下稱系爭房屋）出售事宜，劉雪瓊乃於89年5月4日與被告
      住邦房屋有限公司（下稱住邦公司）簽訂將該系爭房屋專
      任委託住邦公司銷售之契約書，委託被告住邦公司仲介銷
      售。原告於89年9月2日由被告住邦公司業務代表陪同前往
      房屋現場看屋，看完房子後簽訂斡旋書，原告則開立新台
      幣（下同）280,000元支票委由被告住邦公司進行斡旋議
      價，嗣後被告住邦公司告知被告庚○○已同意出售，遂將
      斡旋金轉為買賣契約定金，並由被告住邦公司於89年9月7
      日開立訂金收據，原告並要求被告住邦公司應依約確實於
      交屋前完成輻射屋及海砂屋偵測並載明於定金收據。其後
      原告於89年9月11日，偕同配偶黃國柱，經由被告住邦公
      司之仲介與被告庚○○先生簽訂不動產買賣契約，買賣價
      金為12,680,000元。89年11月27日，被告中華輻射公司出
      具房屋無輻射污染證明書，證明該屋未受輻射污染。買賣
      雙方於89年12月4日就該買賣之房屋點交完畢。
（二）詎原告於92年7月間，將原出租於他人之該房屋收回自住
      ，進行裝潢整修時發現，在原有裝潢之下，竟是裸露、暴
      露之鋼筋、鉛版等，且多處鋼筋遭抽出，原告乃委請原子
      能委員會進行檢測。經原子能委員會檢測，該房屋確實遭
      受輻射污染，而原告進一步就當年交易之經過進行收集、
      了解相關證據資料，分析當時情形如次：於交屋前，被告
      住邦公司仲介人員丙○○陪同被告中華輻射公司偵測人員
      甲○○進行第一次輻射偵測時，被告甲○○發現有輻射污
      染情形，無法開立無輻射污染證明，並告知被告丙○○，
      被告住邦公司仲介人員即被告丙○○於發現輻射問題後，
      立即連絡被告庚○○，被告庚○○隨即由美國趕回台灣處
      理。在被告中華輻射公司偵測人員甲○○協助下，了解受
      輻射污染之部分，被告丙○○則協助被告庚○○找到工人
      ，進行處理與裝潢，以方便欺瞞原告。待處理完竣，被告
      中華輻射公司人員甲○○再度進行檢測，並開具無輻射證
      明文件。被告丙○○將無輻射證明文件交付原告，原告不
      疑有它，雙方遂辦理交屋等手續。
（三）原告於發現受欺瞞情形後，曾經透過越洋電話聯絡上被告
      庚○○，提出返還價金之要求。被告庚○○所出售之系爭
      房屋，欠缺房屋應有之安全居住品質且亦欠缺其所保證之
      無輻射污染居住品質，原告於越洋電話要求其返還價金時
      ，即已為解除契約之意思表示，依民法第259條規定，被
      告庚○○應返還已受領之房屋價金12,680,000元。又被告
      庚○○與住邦公司仲介服務人員丙○○知悉買賣標的是否
      為輻射屋，為買方是否解除契約及交付買賣價金之條件，
      而被告中華輻射公司檢測人員甲○○明知該屋並非「零輻
      射污染」之房屋，竟於知悉系爭房屋已遭受輻射污染之情
      狀下，出立「零輻射污染證明書」向原告保證買賣標的物
      無輻射污染，致使原告支付價金予被告庚○○，故共同侵
      權行為人庚○○、丙○○、甲○○對於原告因其等三人共
      同施用詐術之行為而給付買賣價金，應依民法第184條第1
      項前段、民法第185條第1項前段、第213條第1項及第2項
      規定，連帶給付予原告。再者，住邦公司之受僱人丙○○
      ，亦為住邦公司與原告間居間及委任混合契約關係之履行
      輔助人，竟於履行契約、執行職務之際，除隱匿房屋已遭
      受輻射污染，違反報告委任事務顛末之說明義務外，更進
      一步協助出賣人庚○○尋覓工人進行改作工事，掩飾系爭
      房屋已遭受輻射污染之事實，並訛稱系爭房屋未受輻射污
      染，而交付「零輻射污染證明書」予原告，致使原告受有
      12,680,000元價金支出之損失。對於受僱人侵害原告財產
      權之行為，住邦公司應依民法第184條第1項前段、第188
      條第1項前段規定，對於原告之價金支出損害與受僱人丙○○負連帶損害賠償責任。且對於履行輔助人丙○○故違
      委任契約義務不法侵害原告財產權之行為，住邦公司應依
      民法第535條、第541條、第544條、第224條、第213條規
      定，對於原告之12,680,000萬元價金支出損害負連帶損害
      賠償責任。又被告中華輻射公司受僱人甲○○於第一次偵
      測時即已發現系爭房屋遭受輻射污染，不僅未向原告說明
      ，此外，更進一步協助出賣人庚○○於修補後進行二度檢
      測，開立「零輻射污染證明書」，掩飾系爭房屋已遭受輻
      射污染之事實，導致原告誤信為真，致使原告受有12,680
      ,000 元價金支出之損失。對於受僱人甲○○侵害原告財
      產權之行為，中華輻射公司應依民法第184條第1項前段、
      第188條第1項前段規定，對於原告之價金支出損害與受僱
      人甲○○負連帶損害賠償責任。又被告住邦公司代理原告
      與被告中華輻射公司訂立輻射偵測委任契約，並由被告中
      華輻射公司受僱人甲○○作為委任契約之履行輔助人，今
      履行輔助人甲○○竟未按契約之本旨，善盡報告義務，更
      進一步協助出賣人庚○○二度檢測後開立「零輻射污染證
      明書」，掩飾系爭房屋已遭受輻射污染之事實，致使原告
      受有價金支出之損失，對於履行輔助人甲○○故違委任契
      約義務之行為，中華輻射公司應依民法第535條、第541條
      、第544條、第224條、第213條規定，對於原告支出價金
      之損害負連帶損害賠償責任。另被告住邦公司已違反誠實
      告知義務，更進一步協助委託人之相對人掩飾房屋已遭受
      輻射污染之事實，故被告住邦公司應依民法第571條之規
      定返還仲介服務費126,800元予原告。
（四）故聲明：
    1.被告庚○○應給付原告12,680,000元，並自起訴狀送達翌
      日起至清償日止，按週年利率5%計算之利息。
    2.被告庚○○、丙○○、甲○○應連帶給付原告12,680,000
      元，並自起訴狀送達翌日起至清償日止，按週年利率5%計
      算之利息。
    3.被告住邦公司、丙○○應連帶給付原告12,680,000元，並
      自起訴狀送達翌日起至清償日止，按週年利率5%計算之利
      息。
    4.被告中華輻射公司、甲○○應連帶給付原告12,680,000元
      ，並自起訴狀送達翌日起至清償日止，按週年利率5%計算
      之利息。
    5.前四項請求，於其中一名被告清償時，其他被告於該清償
      範圍內免除給付義務。
    6.被告住邦公司應給付原告12,680,000元，並自起訴狀送達
      翌日起至清償日止，按週年利率5%計算之利息。
    7.原告願以現金或華僑銀行無記名可轉讓定期存單供擔保請
      准宣告假執行。
三、被告住邦公司辯稱：
（一）被告住邦公司與原告間僅存在報告訂約機會及為訂約媒介
      之居間關係，被告住邦公司與被告庚○○間固存有居間及
      委任之混合契約關係，惟被告住邦公司為被告庚○○處理
      委託事務時，同時因尋得買方即原告有意購買而同意支付
      被告住邦公司成交價百分之一之服務費作為被告住邦公司
      為原告報告訂約機會及為媒介之報酬，此外並不及於其他
      。關於輻射偵測乃賣方之義務，被告住邦公司僅居於協助
      賣方敦聘專人辦理而已，誠難謂此輻射偵測乃被告住邦公
      司依於某種約定之法律關係對於買方即原告所應負之契約
      義務。原告主張與被告住邦公司間存在居間及委任之混合
      契約云云，即嫌無據。原告復未主張於與賣方訂定經被告
      住邦公司媒介成立之買賣契約前，被告住邦公司有何未盡
      預見危險及調查說明義務之情事，僅爭執買賣簽訂後，交
      屋前之事項（即輻射檢測結果）有隱匿與否之情形，衡情
      即與被告住邦公司本於居間契約應盡之契約義務有間。
（二）被告住邦公司無須與被告丙○○負擔民法第188條之連帶
      責任。茲因被告丙○○協助被告庚○○找到工人，進行輻
      射防護補強改善工程，並非源於與被告住邦公司之僱傭契
      約所生之執行職務之行為。又對於系爭房地輻射檢測之義
      務，乃賣方被告庚○○對於買方即原告之義務，則由輻射
      檢測而衍生之輻射防護補強改善工程，更非屬被告住邦公
      司之義務。故被告丙○○本於其與被告庚○○之友好關係
      ，代為尋覓改善廠商施作補強改善工程，當非執行受僱於
       被告住邦公司所為仲介業務之行為。
（三）原告並不否認輻射檢測乃屬締立買賣契約後所新生之事項
      ，買賣雙方並未以輻射檢測之結果為買賣成立生效之特約
      事項，從而自無詐術締約之餘地。至於買賣訂立後，縱經
      輻射檢測結果有不符法令要求之情形，亦屬回歸前揭專任
      委託銷售契約書第8條及買賣契約意旨，買方即原告得行
      使契約解除權之問題，兩造約定相當明確，原告指摘被告
      丙○○實施詐欺侵權行為容有不當。又，出賣人對於直接
      影響買賣標的物價值、通常效用或契約預定效用之物之瑕
      疵，法律上固有告知買賣交易相對人之義務，然對於無關
      於物之瑕疵本身之事項，法律上自不必有何告知義務，甚
      為顯然。退步言之，縱認被告住邦公司之受僱人丙○○，
      於買賣契約簽訂後，交屋前之買賣契約履行過程中，有故
      意不告知輻射瑕疵之情事，充其量僅是債務不履行之問題
      ，原告對於被告庚○○有債權請求權，債權非侵權行為保
      護之客體，被告住邦公司之受僱人丙○○並無故意或過失
      不法侵害原告之權利。再依原告所提出之行政院原子能委
      員會92年9月3日會輻字第09200227984號報告書，系房屋
      經原子能委員會檢測出之輻射劑量，係屬『輕微污染』程
      度，而且並不需要進行任何改善措施，原告據何主張權利
      受損害？又如何主張此為買賣交易上應為告知之重要事項
      ，因賣方甚或仲介人員應告知而故意隱瞞未告知致有詐欺
      之侵權行為？再者，丙○○為住邦公司之經紀人，僅負責
      系爭房屋之銷售事宜，就系爭房屋是否為輻射屋，輻射污
      染值約多少，以及是否可以改善，則非其專業範圍，因此
      被告丙○○及被告住邦公司係完全信賴被告中華輻射公司
      之專業評估，並無任何施用詐術之行為。
（四）原告一方面對於被告庚○○主張買賣解除後，即以買賣不
      存在為前提之回復原狀請求，他方面又對被告庚○○、丙○○、甲○○主張共同施用詐術促成買賣致其造成財產損
      失。即以買賣存在為前提之侵權行為損害賠償請求，並要
      求被告住邦公司負僱傭人之連帶責任，一者以買賣解除為
      前提。一者以買賣成立為前提，兩者正相反對。如何得為
      本件不真正連帶之聲明，實滋疑義。
四、被告丙○○辯稱：輻射檢測係屬買賣契約訂立後所發生之事
    實，被告並無以不實之證明施用詐術使買賣契約成立而致原
    告受有財產上之損害，自不符民法第184條之要件。又無輻
    射污染證明書，係由被告中華輻射公司人員田惠慈出具，被
    告係信賴其專業而於辦理交屋時提出於原告。且系爭房屋即
    使有輻射污染，依行政院原子能委員會之福設計量評估報告
    第三項評估劑量，評估本件物發現污染時年劑量為0.75毫西
    弗，尚未達需健康檢查之標準，遑論危害原告居住安全等語
    。
五、被告甲○○則以系爭房屋曾檢測兩次以上，第一、二次屋內
    之輻射劑量偏高，但尚未達到原子能委員會所規定需通報之
    輻射屋標準，故只予房屋仲介人員提出警示；雖未達輻射污
    染之標準，但因劑量稍顯偏高，為了保險起見，伊並未開立
    「房屋無輻射污染證明書」，且明確告知哪些地方輻射劑量
    較高。其後，該仲介公司來電表示已做好改善工作，要求重
    新檢測，這次測驗結果屋內劑量已達無輻射污染之標準安全
    數值內，故按正常程序，將當時輻射偵測儀器所顯示之數值
    ，登記於無輻射污染證明書內，開立予委託偵測者；至於原
    屋主是以何種方式減少、降低輻射劑量並不在伊職權管轄範
    圍內，輻射劑量會因：時間的流逝、通風良好、屏蔽（如：
    鉛版隔離）而使輻射線強度有所降低；而輻射檢測人員之工
    作，只在依偵測結果誠實填寫受檢物（房屋）輻射劑量高低
    ，並按原能會規定，告知委託人避免輻射傷害之方法，除此
    以外並無其他責任及權利，當然更無從得知賣方及仲介業者
    是否以任何正當或不正當之方法，遮蔽輻射源等語置辯。
六、兩造不爭執之事實：
（一）被告庚○○89年4月15日授權其母親劉雪瓊處理其所有之
      座落於台北市大安區○○○路○段180巷21號2樓房屋出售
      事宜，劉雪瓊乃於89年5月4日與被告住邦公司簽訂將該系
      爭房屋專任委託住邦公司銷售之契約書，委託被告住邦公
      司仲介銷售。
（二）原告於89年9月7日被告住邦公司開立訂金收據，原告並要
      求被告住邦公司應依約確實於交屋前完成輻射屋及海砂屋
      偵測並載明於定金收據。
（三）原告於89年9月11日偕同配偶黃國柱，經由被告住邦公司
      之仲介，與被告庚○○簽訂不動產買賣契約。
（四）89年11月27日被告中華輻射公司出具房屋無輻射污染證明
      書，證明該屋未受輻射污染，買賣雙方於89年12月4日就
      該買賣之房屋點交完畢。
（五）系爭房屋於簽約後交屋前，被告丙○○曾經僱工施作輻射
      防護補強改善工程。
（六）依原告所提出之行政院原子能委員會92年9月3日會輻字第
      09200227984號報告書，系房屋經原子能委員會偵測並評
      估其輻射劑量係屬輕微污染程度，估計本件物發現污染時
      之年劑量為0.75毫西弗。
七、按故意以背於善良風俗之方法，加損害於他人者，應負損害
    賠償之責任，又數人共同不法侵害他人之權利者，連帶負損
    害賠償責任民法第184條第1項後段、第185條定有明文。再
    按受僱人因執行職務，不法侵害他人之權利者，由僱用人與
    行為人連帶負損害賠償責任，民法第188條第1項有明文之規
    定。又按當事人已證明受有損害而不能證明其數額或證明顯
    有重大困難者，法院應審酌一切情況，依所得心證定其數額
    ，此復為民事訴訟法第222條第2項所明定。又交易之標的如
    係屬「幅射屋」，一般人基於自我健康保護之心理因素，縱
    使在實質之測試數據下影響人體極微，惟於一般之房屋市場
    交易行情中，其市場交易價值即有明顯之影響，甚而成為實
    際上無人交易問津之標的而無市場價格存在，此有如撞死過
    人之汽車、發生過命案之凶宅一般，因一般人之心理因素而
    產生之「交易上貶值」，而非屬「技術性貶值」，是故「幅
    射屋」之不知情購得者，其所受之損害，係「履行利益」在
    交易上之嚴重貶損，而非實質上「回復原狀」之相關費用。
    又該等交易上之價值貶損，由於市面上無「買賣幅射屋」之
    客觀行情存在，在當事人無法具體證明時，本院自應審酌一
    切情況，依所得心證定其數額。經查，
（一）本件由於被告庚○○、丙○○明知系爭房屋經檢測，其輻
      射值超逾法定安全值，顯已無交易價值之「輻射屋」，竟
      未明白告知原告，且於交屋前未為根本妥適之處理（例如
      ，將具輻射之鋼筋全面抽離，重新整理），為求仲介費用
      以及全額價金之取得，以鉛板隔離等方式加以處理，使被
      告中華幅射公司之員工田慈蕙誤以為其等已為合法妥適之
      處理而出具輻射檢測合格證書，使原告無法及早知悉該等
      房屋之交易價值瑕疵情事，及時為拒絕受領該屋之交付、
      拒付其餘價金或拒付委託仲介處理費用，致其契約之履行
      利益明顯受有損害，揆諸前揭說明，被告顯係以背於善良
      風俗之方法加損害於原告，致原告取得無交易價值之物，
      而受有交易價值之損害至明。原告於起訴時雖未主張民法
      第184條第1項後段之請求，然而在相同之事實下，本件之
      訴訟標的既經原告表明係契約以及侵權行為之法律關係，
      基於法令適用係屬法官之職責，本院自得以相同之事實，
      在未影響訴訟標的之變動下適用該法令以維兩造之權益。
      被告丙○○、住邦公司雖辯稱原子能委員會函稱無實質上
      之影響云云，然而本件交易之標的係屬「幅射屋」，基於
      一般人自我健康保護之心理因素，縱使在實質之測試數據
      下影響人體極微，在房屋市場交易行情中，其市場交易價
      值顯有影響，甚而成為實際上無人交易問津之標的而無市
      場價格存在，已如前述，係屬「交易價值」貶損之損害，
      故被告所辯此點並不足採。另被告住邦公司辯稱輻射檢測
      乃屬締立買賣契約後所新生之事項，本件並非詐術諦約云
      云，然而在幅射檢測當時，如被告庚○○、丙○○據實告
      知幅射屋之檢測結果，使原告知悉該等房屋之交易價值瑕
      疵情事，得以及時為拒絕受領該屋之交付、拒付其餘價金
      或拒付委託仲介處理費用，竟加以粉飾該等事實，致原告
      契約之履行利益明顯受有損害，顯已構成「背於善良風俗
      之方法加損害於他人」之侵權行為，是被告住邦公司此點
      所辯亦不足採。故被告庚○○、丙○○應負共同侵權行為
      之連帶賠償責任。
（二）被告住邦公司抗辯稱：被告丙○○所為之行為係屬其私人
      行為，並非屬執行職務之行為云云，惟按民法第188條第1
      項所謂受僱人因執行職務不法侵害他人之權利，不僅指受
      僱人因執行其所受命令，或委託之職務自體，或執行該職
      務所必要之行為，而不法侵害他人之權利者而言，即受僱
      人之行為，在客觀上足認為與其執行職務有關，而不法侵
      害他人之權利者，就令其為自己利益所為亦應包括在內。
      （最高法院42年台上字第1224號判例參照）。查系爭定金
      收據第9條其他約定事項欄內載有「住邦公司需於交屋前
      完成輻射屋、海砂屋偵測」等語，有原告提出之定金收據
      乙紙在卷可稽，是被告住邦公司即負有幫原告處理輻射屋
      、海砂屋偵測等事務之義務，本件被告丙○○所為之欺瞞
      行為，係於客觀上執行原告委託被告住邦公司為輻射檢測
      行為時所為，是其所為與執行之職務無論是在外觀上或是
      與內在關係上皆有關連，揆諸前揭說明，被告住邦公司所
      辯該等欺瞞係屬被告丙○○私人行為云云，並不可採。揆
      諸前揭規定，被告住邦公司應就被告丙○○之行為負連帶
      賠償責任。
（三）至原告請求被告甲○○、中華輻射公司負侵權行為損害賠
      償責任部分，被告田慈蕙否認有任何與被告庚○○、丙○○共謀或知悉其等係以前揭背於善良風俗之方式取得出具
      輻射檢測合格證書，自不能單以系爭房屋之前後兩次檢測
      均係其檢測，以及其出具輻射檢測合格證書之事證，即證
      明其就原告之損害有何故意或過失可言，故原告向被告中
      華輻射公司、甲○○請求損害賠償，即屬無據。
（四）按當事人已證明受有損害而不能證明其數額或證明顯有重
      大困難者，法院應審酌一切情況，依所得心證定其數額，
      此復為民事訴訟法第222條第2項所明定。又交易之標的如
      係屬「幅射屋」，一般人基於自我健康保護之心理因素，
      縱使在實質之測試數據下影響人體極微，惟於一般之房屋
      市場交易行情中，其市場交易價值即有明顯之影響，甚而
      成為實際上無人交易問津之標的而無市場價格存在，該等
      交易上之價值貶損，由於市面上無「買賣幅射屋」之客觀
      行情存在，在當事人無法具體證明時，本院自應審酌一切
      情況，依所得心證定其數額，已如前述，本院審酌原子能
      委員會所為評估報告中之輻射源位置及特定點劑量表、輻
      射源（樑、柱等）表面劑量率、空間參考點劑量率，及原
      告提出之修復費用估價單，認原告所請求之損害賠償額以
      3,500,000元為適當，原告逾此部分之請求，即無理由。
八、原告另主張被告住邦公司應返還仲介服務費126,800元等語
    。按因可歸責於債務人之事由，致為不完全給付者，債權
    人得依關於給付遲延或給付不能之規定行使其權利。因不完
    全給付而生前項以外之損害者，債權人並得請求賠償。而因
    可歸責於債務人之事由，致給付不能者，債權人得請求賠償
    損害。民法第227條、226條分別定有明文，又基於契約所生
    債務不履行之損害賠償請求權，並不以「解除契約」為行使
    該請求權之要件，於契約合法解除後，固無礙於該損害賠償
    請求權之行使，即於契約未經合法解除前，苟有債務不能給
    付、遲延給付或不完全給付等債務不履行之事實，仍非不得
    逕對債務人為損害賠償之請求（最高法院83年台上字第1899
    號判決參照）。本件被告住邦公司負有幫原告處理輻射屋、
    海砂屋偵測等事務之義務，已如前述，是被告住邦房屋依兩
    造間之委任契約，於檢測過程中發現系爭房屋係屬「交易價
    值」嚴重低落之「輻射屋」，原應據實告知原告，但其債務
    之履行輔助人丙○○於發現該等情事，竟與賣主即被告庚○○共同欺瞞原告，就委任關係而言，顯已構成不完全給付，
    且係無法補正之狀況，自應依前揭規定適用給付不能之規定
    ，賠償原告業已支付之相關費用12,680,000元，是原告前揭
    請求，即屬有據。
九、至原告主張已向被告庚○○解除契約，而請求被告庚○○應
    返還已受領之房屋價金12,680,000元云云。惟按當事人對於
    他造主張之事實，於言詞辯論時不爭執者，視同自認。又當
    事人對於他造主張之事實，已於相當時期受合法之通知，而
    於言詞辯論期日不到場，亦未提出準備書狀爭執者，準用前
    揭之規定。但不到場之當事人係依公示送達通知者，不在此
    限，民事訴訟法第280條第1項、第3項有明文之規定。查原
    告固主張其於越洋電話要求其返還價金時，即已為解除契約
    之意思表示，惟被告庚○○因其應為送達之處所不明，而經
    本院准為公示送達，是依前揭規定，原告主張之事實並無視
    為自認之效力，原告復未證明其已向被告庚○○為解除契約
    之意思表示，是其主張已向被告庚○○解除契約，而請求被
    告庚○○應返還已受領之房屋價金12,680,000元云云，即無
    理由。
十、綜上所述，原告依民法第184條第1項後段、第185條之規定
    ，請求被告庚○○、丙○○負共同侵權行為之連帶賠償責任
    ，及依民法第188條第1項前段之規定，請求被告住邦公司應
    就被告丙○○之行為負連帶賠償責任，均屬有據，而前揭二
    者之關係係屬不真正連帶債務，於其中一名被告清償時，其
    他被告於該清償範圍內免除給付義務。又原告請求被告住邦
    公司返還仲介服務費126,800元，亦有理由。被告丙○○、
    住邦公司之上開所辯均不足採。從而，原告據以提起本訴，
    請求(1)被告庚○○、丙○○連帶給付原告3,500,000元，及
    自訴狀繕本送達被告翌日起（即被告庚○○部分自93年6月4
    日起，被告丙○○部分自93年5月4日起），均至清償日止，
    按年息5%百分之五計算之利息；(2)被告被告住邦公司、丙○○連帶給付原告3,500,000元，及自訴狀繕本送達被告翌日
    起（即被告住邦公司部分自93年1月14日起，被告丙○○部
    分自93年5月4日起），均至清償日止，按年息5%計算之利息
    ；(3)前二項請求，於其中一名被告清償時，其他被告於該清
    償範圍內免除給付義務；(4)被告住邦公司應給付原告126,80
    0元，及及自訴狀繕本送達被告翌日起（即93年1月14日）至
    清償日止，按年息5%百分之五計算之利息，即無不合，應予
    准許。逾此部分之請求，則無理由，應予駁回。
十一、原告與被告丙○○、住邦公司均陳明願供擔保聲請宣告假
      執行及免為假執行，就本判決第1項、第2項部分，經核並
      無不合，爰分別酌定相當之擔保金額准許之。又本判決第
      3項所命給付之金額未逾500,000元，爰依民事訴訟法第38
      第389條第1項第5款之規定，依職權宣告假執行，就被告
      住邦公司部分並酌定相當之擔保金額准許其免為假執行之
      從早到宣告。至原告敗訴部分，其假執行之聲請已失所附
      麗，應併予駁回。
十二、因本案事證已臻明確，兩造其餘主張陳述及所提之證據，
      均毋庸再予審酌，附此敘明。
十三、結論：原告之訴為一部有理由，一部無理由，依民事訴訟
      法第385條第1項前段、第85條第2項、第389條第1項第5款
      、第390條第2項、第392條第2項判決如主文。
中　　華　　民　　國　　94　　年　　8　　月　　31　　日
                  民事第六庭    法　官　郭美杏
以上正本係照原本作成
如對本判決上訴，須於判決送達後20日內向本院提出上訴狀
中　　華　　民　　國　　94　　年　　8 　 月　　31　　日
                    　　　　　　書記官　池東旭
